【裁判字號】    98,訴,967
【裁判日期】    980630
【裁判案由】    侵權行為損害賠償
【裁判全文】
臺灣高雄地方法院民事判決               98年度訴字第967號
原      告  甲○○
訴訟代理人  蘇志成律師
被      告  丁○○
                      （現於台灣高雄女子監獄）
            乙○○
                      （現於台灣高雄第二監獄）
上列當事人間請求侵權行為損害賠償事件，經本院於民國98年6
月26日言詞辯論終結，判決如下：
    主      文
被告應連帶給付原告新台幣陸拾伍萬伍仟伍佰元及自民國九十八
年一月十六日起至清償日止按週年利率百分之五計算之利息。
訴訟費用由被告連帶負擔。
本判決於原告以新台幣貳拾萬元供擔保後得假執行。
    事實及理由
一、本件原告起訴主張被告丁○○意圖為自己不法所有，夥同被
    告乙○○及訴外人丙○○等多名年籍不詳之成年男女共同基
    於詐欺之犯意聯絡，以數人不等之組合自民國95年4 月間某
    日起，先由「葉永棠」在高雄市苓雅區○○○路140 巷7號
    虛設沅順實業有限公司（下稱沅順公司），再由被告丁○○
    負責主持，被告乙○○擔任業務主任而對外宣稱該公司經營
    拼布縫製、串珠及精品進出口等業務，並在報紙刊登「藝品
    實材公司應徵飾品加工，月薪20,000起」、「實業公司縫紉
    助手，月薪20,000」等分類廣告以招募中年欲二度就業之婦
    女擔任縫製人員，伊見報經應徵錄取後，於95年11月3 日任
    職期間，被告丁○○夥同化名「李文章」之男性業務員，以
    相互配合演出方式，勸說伊與渠等合夥投資接下該公司不接
    之訂單，佯稱獲利頗豐，致伊陷於錯誤而分2 次共交付新台
    幣（下同）655,000 元現金予被告丁○○，被告丁○○則提
    供奧柏萊貿易公司之英文收據及彰化商業銀行蘆洲分行支票
    號碼CM0000000 、金額862,500 元支票為擔保以茲取信。詎
    至95年12月6 日沅順公司人去樓空，被告丁○○避不見面，
    伊始知受騙，今被告共同以上開不法技倆詐騙而侵害伊之財
    產權，為此爰依民法第184 條、第185 條規定提起本訴，並
    聲明求為判決被告應連帶給付655,500 元及自起訴狀繕本送
    達之翌日即980 年1 月16日起至清償日止按週年利率5%計算
    之利息，且願供擔保請准宣告假執行。
二、被告對原告主張之事實不為爭執，惟以目前沒有能力清償等
    語為辯，並聲明求為判決駁回原告之訴及假執行之聲請。
三、本件原告主張之事實，業據其提出與所述相符之報紙廣告、
    收據、支票暨退票理由單、臺灣高雄地方法院檢察署檢察官
    起訴書等件為證，而被告所涉上開非行，業經本院刑事庭認
    定均該當共同連續犯詐欺取財之罪而判處徒刑，嗣並經駁回
    被告之上訴確定乙節，亦有本院97年度易字第790 號刑事判
    決、台灣高等法院高雄分院98年度上易字第17號刑事判決附
    卷可稽，且為被告所不爭執，今被告既以詐術向原告詐付貨
    款，並致原告因而受有如數之損害，其等顯有以背俗之故意
    加害行為侵害原告所有財產之利益而致其受損者，且其行為
    所造成之客觀存在事實，依吾人智識經驗判斷，通常均有發
    生同樣損害結果之可能而得認有相當之因果關係，被告自應
    依民法第184 條、第185 條之規定連帶負損害賠償之責任，
    從而原告依此請求被告應給付上開金額及其遲延利息，依法
    洵屬有據，自應予以准許。
四、本件原告陳明願供擔保聲請假執行之宣告，經核並無不合，
    爰酌定相當之擔保金額准許之。
五、據上論結，本件原告之訴為有理由，合依民事訴訟法第85
    條第2 項、第390 條第2 項，判決如主文。
中    華    民    國    98    年    6     月    30    日
                        民事第一庭    法  官  黃宏欽
正本係照原本作成。
如不服本判決，應於送達後20日內，向本院提出上訴狀並表明上
訴理由，如於本判決送達前提起上訴者，應於判決送達後10日內
補提上訴理由書（須附繕本）。
中    華    民    國    98    年    6     月    30    日
                                書記官  陳心儀


司法院資訊處製作；財團法人民間司法改革基金會備份。
